【裁判字號】    99,抗,66
【裁判日期】    990211
【裁判案由】    停止執行
【裁判全文】
臺灣高等法院民事裁定                    99年度抗字第66號
抗  告  人  甲○○
上列抗告人因與相對人財政部國有財產局台灣北區辦事處間停止
執行事件，對於中華民國98年12月21日臺灣士林地方法院98年度
聲字第1472號裁定提起抗告，本院裁定如下：
    主      文
抗告駁回。
抗告費用由抗告人負擔。
    理      由
一、抗告人聲請及抗告意旨略以：伊已就原法院96年度執字第25
    129號返還土地等強制執行事件（下稱系爭執行事件）提起
    債務人異議之訴，請求撤銷系爭執行事件，又若不停止執行
    ，伊將受難以補償之損害，爰依強制執行法第18條第2項規
    定，聲請准供擔保後停止執行。原裁定雖准以新臺幣（下同
    ）500萬元供擔保後停止執行，但土地總價值為807萬4,000
    元（即22,000元×367 =8,074,000元），依土地法第105條
    規定，以年息百分之十計算，每年租金僅為80萬7,400元，
    原裁定核定之擔保金顯屬過高，違背公平、比例原則等語。
二、按為免執行程序長期延宕，有損債權人之權益，故強制執行
    程序開始後，原則上不停止執行。於債務人提起異議之訴，
    法院因必要情形或依聲請定相當並確實之擔保，始得為停止
    強制執行之裁定，此觀強制執行第18條第1項、第2項規定即
    明。次按「法院因必要情形或依聲請定相當並確實之擔保，
    為停止強制執行之裁定者，該擔保金額之多寡應如何認為相
    當，固屬法院職權裁量之範圍；惟此項擔保係擔保執行債權
    人因停止執行所應受之損害，故法院定擔保金額時，自應斟
    酌該債權人因停止執行可能遭受之損害，以為衡量之標準，
    非以債權額為依據。」（最高法院92年台抗字第480號裁定
    意旨參照）。
三、經查，抗告人以系爭土地業經原法院97年度訴字第769號民
    事判決確認其經界，提起債務人異議之訴，其聲請停止系爭
    執行事件中關於相對人請求抗告人返還坐落臺北市○○區○
    ○段2小段5-1地號土地，面積共367平方公尺土地（下稱系
    爭土地）之強制執行程序，而系爭土地之公告現值為每平方
    公尺6萬1,800元，有臺北市政府地政處公告土地現值及公告
    地價查詢系統附卷可稽（見本院卷第17頁），亦即系爭土地
    總價值為2,268萬600元（即61,800元×367 =22,680,600元
    ），抗告人主張系爭土地總價值為807萬4,000元，自不足採
    。茲因抗告人聲請停止執行，相對人取回系爭土地之時間必
    然延宕，是本件相對人因停止執行程序，可能所受之損害，
    即為停止期間所發生之法定遲延利息。本院斟酌司法院頒佈
    之各級法院辦案期限實施要點，民事通常程序第一審審判案
    件應於收案之日起1年4個月內終結，第二審審判案件為2年
    ，第三審審判案件為1年，估計本件債務人異議之訴案件判
    決確定所需時間為4年4個月，按法定週年利率百分之五計算
    ，相對人因停止執行可能所受之利息損失為491萬350元（即
    2,268,600元×5%×4年4個月=4,910,350元）。再審酌前開
    數額僅為依土地法第105條規定年息百分之十計算之半數，
    及相對人於系爭土地於停止執行期間使用系爭土地所可能獲
    得之收益等情，認抗告人所應供之擔保以500萬元為適當。
    從而，原法院裁定抗告人供擔保500萬元後停止執行，核無
    違誤。抗告意旨指摘原裁定不當，求予廢棄，為無理由。
據上論結，本件抗告為無理由，裁定如主文。
中    華    民    國    99    年    2     月    11    日
                  民  事第三庭
                        審判長法  官  林敬修
                              法  官  張靜女
                              法  官  黃騰耀
正本係照原本作成。
本裁定除以適用法規顯有錯誤為理由外，不得再抗告。如提起再
抗告，應於收受後10日內委任律師為代理人向本院提出再抗告狀
。並繳納再抗告費新台幣１千元。
中    華    民    國    99    年    2     月    12    日
                              書記官  潘大鵬

司法院資訊處製作；財團法人民間司法改革基金會備份。
